【裁判字號】    97,易,520
【裁判日期】    970516
【裁判案由】    竊盜
【裁判全文】
臺灣高雄地方法院刑事判決               97年度易字第520號
公  訴  人  臺灣高雄地方法院檢察署檢察官
被      告  乙○○
                    （現於臺灣高雄看守所羈押中）
上列被告因竊盜案件，經檢察官提起公訴（97年度偵字第10300
號），被告於本院準備程序中就被訴事實為有罪之陳述，經詢問
當事人意見，本院裁定依簡式審判程序審理，判決如下：
    主  文
乙○○竊盜，累犯，處有期徒刑陸月，如易科罰金，以新臺幣壹
仟元折算壹日。
    事  實
一、乙○○前因違反肅清煙毒條例、竊盜等案件，經法院分別判
    處有期徒刑3 年10月、應執行有期徒刑4 年3 月、4 年7 月
    及有期徒刑3 月、拘役59日確定（嗣均依中華民國96年罪犯
    減刑條例予以減刑），接續執行後，有期徒刑部分於民國96
    年7 月16日執行完畢，拘役部分則於96年7 月18日易科罰金
    執行完畢。詎仍不知悔改，復意圖為自己不法之所有，於97
    年4 月5 日10時50分許，至高雄縣岡山鎮○○路40巷14號丙
    ○○住處，利用該房屋大門未上鎖之機會，進入該屋徒手竊
    取丙○○所有之鋁管13支（無故侵入住宅部分未據告訴），
    價值共計約新臺幣35,000元。得手後尚未離開現場時，即為
    民眾發現而報警處理，警方旋於同日11時45分許，在高雄縣
    岡山鎮○○路24巷口以現行犯逮捕乙○○。
二、案經丙○○訴由高雄縣政府警察局岡山分局報請臺灣高雄地
    方法院檢察署（下稱高雄地檢署）檢察官偵查起訴。
    理  由
一、按本件被告乙○○所犯係死刑、無期徒刑、最輕本刑為3 年
    以上有期徒刑以外之罪，其於準備程序就前揭被訴事實為有
    罪之陳述，經本院告知簡式審判程序之旨，並聽取被告與公
    訴人之意見後，認無不得或不宜改依簡式審判程序進行之處
    ，爰依刑事訴訟法第273 條之1 第1 項，裁定本件改依簡式
    審判程序審理，合先敘明。
二、上揭事實，業據被告於警、偵訊及本院審理時坦承不諱，核
    與證人即告訴人丙○○於警詢時證述之情節相符（告訴人僅
    對被告竊盜部分犯行提出告訴，未對被告所涉無故侵入住宅
    部分犯行提出告訴，此有告訴人警詢筆錄在卷可佐），並有
    贓物認領保管單1 份、現場照片5 張附卷可稽，足認被告前
    開自白與事實相符，本件事證明確，被告犯行已堪認定。
三、核被告乙○○所為，係犯刑法第320 條第1 項之普通竊盜罪
    。被告曾有如犯罪事實欄所示之論罪科刑前科，此有臺灣高
    等法院被告前案紀錄表1 份、高雄地檢署檢察官執行指揮書
    2 份在卷可憑，其於有期徒刑執行完畢後5 年內，故意再犯
    本件有期徒刑以上之罪，為累犯，應依刑法第47條第1 項規
    定加重其刑。爰審酌被告正值壯年，竟不思以正當之方式獲
    取財物，而貪圖私欲，竊取他人之財物，侵害他人之財產安
    全，行為實有不當；惟念其犯後已坦承犯行，且所竊得之鋁
    管已為警查獲而發還告訴人，及被告犯罪動機、目的、手段
    等一切情狀，量處如主文所示之刑，及參酌被告犯罪情節、
    職業、經濟狀況等一切情形，諭知易科罰金之折算標準，以
    資懲儆。
四、另公訴意旨雖認被告前科累累，甫因減刑出獄，又再度施用
    毒品及犯本案，足認有犯罪之習慣，故聲請本院依竊盜犯贓
    物犯保安處分條例第3 條第1 項或刑法第90條規定，對被告
    宣告強制工作。惟按18歲以上之竊盜犯、贓物犯，有犯罪之
    習慣者，得於刑之執行前，令入勞動場所強制工作。又應執
    行之刑未達1 年以上者，不適用本條例。竊盜犯贓物犯保安
    處分條例第3 條第1 項、第2 條第4 項分別定有明文。本件
    被告所量處之刑度既未達有期徒刑1 年以上，即無適用竊盜
    犯贓物犯保安處分條例之規定宣告強制工作之餘地。又刑法
    保安處分之強制工作，旨在對有犯罪習慣或因遊蕩或懶惰成
    習而犯罪者，令入勞動場所，以強制從事勞動方式，培養其
    勤勞習慣、正確工作觀念，習得一技之長，於其日後重返社
    會時，能自立更生，期以達成刑法教化、矯治之目的。查被
    告自87年起迄今10年間之論罪科刑紀錄，僅有2 件竊盜案件
    （93年、94年間各1 件），此外另有2 件施用毒品案件（1
    件於94年間所犯，經送觀察、勒戒及強制戒治後，由高雄地
    檢署檢察官為不起訴處分；另1 件於96年間所犯，現由本院
    另行審理中）及1 件竊盜案件（94年間，經法院判決免訴確
    定）之犯罪紀錄，至被告其餘曾經法院論罪科刑之案件，犯
    罪時間距本案發生時（97年4 月5 日）均已超過10年，有上
    開前案紀錄表在卷可參，其於本案亦僅有1 次竊盜犯行，並
    非於短時間內無間斷一再犯案，尚難認其有犯罪之習慣，且
    卷內亦無證據證明被告有因遊蕩或懶惰成習而犯罪之情形，
    爰不予宣告被告應於刑之執行前，令入勞動場所強制工作。
據上論斷，應依刑事訴訟法第273 條之1 第1 項、第284 條之1
、第299 條第1 項前段，刑法第320 條第1 項、第47條第1 項、
第41條第1 項前段，刑法施行法第1 條之1 ，判決如主文。
本案經檢察官甲○○到庭執行職務。
中    華    民    國    97    年    5     月    16    日
                  鳳山刑事第二庭  法  官  楊筑婷
以上正本證明與原本無異。
如不服本判決應於收受本判決後10日內向本院提出上訴書狀，並
應敘述具體理由，如未敘述上訴理由者，應於上訴期間屆滿後20
日內補提理由書狀於本院（均須按他造當事人之人數附繕本）「
切勿逕送上級法院」。
中    華    民    國    97    年    5     月    16    日
                                  書記官  林靜慧
附錄本案判決論罪科刑法條：
中華民國刑法第320條第1項
意圖為自己或第三人不法之所有，而竊取他人之動產者，為竊盜
罪，處5 年以下有期徒刑、拘役或5 百元以下罰金。


司法院資訊處製作；財團法人民間司法改革基金會備份。
